# 房地产开发企业的土地使用权入账

提问人：qqq2006 时间：2016-02-29 10:49:30
某房地产开发企业自政府交纳出让金取得若干土地使用权，尚未确定具体开发项目，已取得土地使用证，该土地使用权应该计入无形资产还是存货？是否摊销？

回答人：chenyiwei
根据该地块的预定用途（持有目的）而定。如预定用于建造用于出售的房地产的，则计入存货，不摊销；预定用于建造自用固定资产或投资性房地产的，则暂计入无形资产并摊销，待实际开工后转入在建工程或“投资性房地产——在建”等相应科目。